臺灣板橋地方法院民事判決　　　　　　　96年度重訴字第22號
原　　　告　台灣土地銀行股份有限公司
法定代理人　丙○○
訴訟代理人　丁○○
被　　　告　聿濰國際有限公司
兼上列一人
法定代理人　乙○○　　住台北縣中和市○○街16巷12之5號
被　　　告　甲○○　　住台北市中正區○○○路○段57號4樓
　　　　　　　　　　　　之10.
上列當事人間請求返還消費借貸款事件，經本院於民國96年4 月
11日言 詞辯論終結，判決如下：
    主  文
被告應連帶給付原告新臺壹仟萬零玖拾貳萬貳仟貳佰壹拾玖元，
及如附表所示之利息、違約金。
訴訟費用由被告連帶負擔。
    事實及理由
一、按當事人得以合意定第一審管轄法院。但以關於由一定法律
    關係而生之訴訟為限。民事訴訟法第24條第1 項定有明文。
    兩造簽立之授信約定書第18條約明由本院為第一審管轄法院
    ，本院自得就本件消費借貸、連帶保證之法律關係管轄並審
    理之。
二、被告未於言詞辯論期日到場，核無民事訴訟法第386 條各款
    所列事由，爰依原告之聲請，由其一造辯論而為判決。
三、原告主張：
(一)被告聿濰國際有限公司（以下簡稱「聿濰公司」）為營運週
    轉所需資金，於民國94年5 月13日邀同被告乙○○、甲○○
    等為連帶保證人，向原告簽發面額新臺幣（下同）500 萬元
    整及759 萬元之本票2 紙，並簽訂進口遠期信用狀借款契約
    、授信約定書等，與原告約定：本票500 萬元整之額度內辦
    理週轉金融資，或依「進口遠期信用狀借款契約」在美金23
    萬元整額度內循環開發進口遠期信用狀，予以墊款。其借款
    日期、到期日、利息、遲延利息及違約金之約定為：
    (1)週轉金融資借款期間自94年5 月13日起至95年2 月13日止
      ，自發票日起以每月為一期，按期付息一次，利率按原告
      「新台幣公告基準利率」加0.6 碼（每碼0.25% ，即年息
      3.72% ）計算，逾期6 個月以內部份，按本約定利率10%
      ，逾期超過6 個月部分，就超過部份按本約定利率20% 加
      付違約金。
    (2)開發信用狀融資每筆期限最長不得超過180 天，並自各筆
      信用狀押匯銀行押匯日或裝運日起，計算各筆借款之到期
      日，其利息自押匯銀行押匯日起至借款到期日止，按原告
      「一般外匯授信牌告利率」計算支付，如到期未還，除依
      照到期日當日原告「一般外匯授信牌告利率」與「新台幣
      公告基本放款利率加年息2.5%」之較高利率（即年息9.13
      % ）支付遲延利息外，逾期6 個月以內部份，按遲延利息
      10% ，逾期超過6 個月部份，就超過部份按遲延利息20%
      加付違約金。
(二)被告聿濰公司於94年5 月13日向原告借款500 萬元整，經部
    份清償1,077,987 元整後，尚積欠3,922,013 元整，自95年
    2 月13日起即未依約繳息，迭經催討均未置理。
(三)被告聿濰公司為採購國外物資依「進口遠期信用狀借款契約
    」於94年7 月19日起至94年12月14日止，先後向原告申請開
    發180 天之遠期信用狀，共計四紙：
    (1)被告聿濰公司於94年7 月19日向原告申請開發180 天之遠
      期信用狀乙紙（信用狀號碼：5AXAC2/00635/129），金額
      美金81,698元整，並於94年7 月26日經原告國外代理銀行
      （即押匯銀行）為其墊款美金66,868元整。
    (2)被告聿濰公司於94年8 月3 日向原告申請開發180 天之遠
      期信用狀乙紙（信用狀號碼：5AXAC2/00643/129），金額
      美金42,905元整，並於94年8 月9 日經原告國外代理銀行
      （即押匯銀行）為其墊款美金38,614.5元整。
    (3)被告聿濰公司於94年12月1 日向原告申請開發180 天之遠
      期信用狀乙紙（信用狀號碼：5AXAC2/00701/129），金額
      美金57,490元整，並於94年12月7 日經原告國外代理銀行
      （即押匯銀行）為其墊款美金51,741元整。
    (4)被告於94年12月14日向原告申請開發180 天之遠期信用狀
      乙紙（信用狀號碼：5AXAC2/00709/129），金額美金65,7
      76元整，並於94年12月19日經原告國外代理銀行（即押匯
      銀行）為其墊款美金59,178.4元整。
    詎料前開四筆遠期信用狀借款其中二筆分別自95年1 月22日
    、95年2 月5 日到期後，迭經催討均未獲被告償還，原告爰
    依兩造簽立之「進口遠期信用狀借款契約」第9 條：「立約
    人（被告）如未依約定期限清償... 同意貴行（原告）得隨
    時將立約人未清償之借款本息，按牌告之即期外匯賣出匯率
    兌換為新台幣列帳... 」規定，於95年2 月20日依原告國外
    部當天牌告之即期外匯賣出匯率（美金對新台幣匯率為1:32
    .345）分別將前開四筆信用狀借款折合為2,162,845 元整、
    1,248,986 元整、1,673,563 元整及1,914,772 元整列帳放
    款。
(四)綜上，被告聿濰公司自95年2 月13日起，短期借款即未依約
    償付本息，迄今尚積欠原告本金3,922,013 元整及自95 年2
    月13日起之利息及違約金仍未清償；進口遠期信用狀融資借
    款尚有四筆融資借款，本金合計7,000,166 元整，自94 年7
    月19日起陸續到期均未依約清償，迭經催討均未置理，依授
    信約定書第4 條之約定，借款視為全部到期。被告依法自應
    清償如附表所示之本金、利息、違約金之債務。為此，聲明
    ：被告應連帶給付原告10,922,179元及如附表所示之利息、
    違約金。
四、被告均未於言詞辯論期日到場，復未提出書狀作任何有利於
    已之聲明或陳述。
五、原告主張上開事實，業據提出指標利率變動表3 紙、本票暨
    授權書各2 紙、進口遠期信用狀借款契約1 件、授信約定書
    3 件、客戶往來帳戶查詢1 紙、放款客戶歷史交易明細查詢
    1 紙、客戶往來明細查詢10紙、開發信用狀申請書影本4 紙
    、進口單到達通知書影本4 紙、進口結匯證實書影本4 紙為
    證（本院卷第6 至17、33至44、70至81頁），且核上開本票
    暨授權書、進口遠期信用狀借款契約、授信約定書，係經被
    告分別在發票人欄、立授權書人欄、立契約人欄、連帶保證
    人欄及立約定書人欄簽名蓋章，而被告則經合法通知，均未
    於言詞辯論期日到場爭執，復不提出書狀答辯以供本院斟酌
    ，自堪信原告之主張為真實。
六、按借用人應於約定期限內，返還與借用物種類、品質、數量
    相同之物，民法第478 條定有明文。本件原告主張被告聿濰
    公司未依約還款之事實，已如前述，則被告乙○○、甲○○
    係本件債務之連帶保證人，自應連帶負清償之責。從而，原
    告依消費借貸及連帶保證之法律關係，請求被告連帶給付10
    ,922,179 元 及如附表所示之利息、違約金，為有理由，應
    予准許。
七、訴訟費用負擔之依據：民事訴訟法第85條第2項。
中　　華　　民　　國　　96　　年　　4 　　月　　25　　日
                  民事第二庭  法　官　徐福
以上正本係照原本作成
如對本判決上訴，須於判決送達後20日內向本院提出上訴狀
中　　華　　民　　國　　96　　年　　4 　　月　　30　　日
                              書記官　蕭佩宜
